【裁判字號】    89,易,4018
【裁判日期】    900409
【裁判案由】    竊盜
【裁判全文】
臺灣臺中地方法院刑事判決                        八十九年度易字第四一八號
    公  訴  人  臺灣臺中地方法院檢察署檢察官
    被      告  乙○○
右列被告因竊盜案件，經檢察官提起公訴（八十九年度偵字第一七四二二號），本院
決如左：
    主      文
乙○○連續竊盜，處有期徒刑貳年肆月，扣案之鑰匙壹支及汽車鑰匙貳支均沒收；又
偽造署押，足以生損害於公眾及他人，處有期徒刑肆月，民國捌拾玖年捌月拾玖日偵
訊（調查）筆錄其上偽造之「丙○○」署押貳枚（含簽名及指印各壹枚）、丙○○口
卡片影本其上偽造之「丙○○」署押貳枚（含簽名及指印各壹枚）、法定障礙事由經
過時間統計表其上偽造「丙○○」署押肆枚（含簽名及指印各貳枚）、台中縣警察局
霧峰分局委託鑑驗尿液代號與真實姓名對照表其上偽造之丙○○署押壹枚（即指印壹
枚）、台中縣警察局霧峰分局逮捕通知其上偽造之「丙○○」署押貳枚（含簽名及指
印各壹枚）及民國捌拾玖年捌月貳拾日訊問筆錄其上偽造之「丙○○」署押壹枚均沒
收。主刑部分應執行有期徒刑貳年陸月。
    事      實
一、乙○○前於民國（下同）八十一年間曾因竊盜罪及違反槍砲彈藥刀械管制條例案
    件，經法院分別判處有期徒刑六月及十月確定，其後該二案件復經法院裁定應執
    行有期徒刑一年二月確定，並於八十四年四月十七日執行完畢。嗣於八十三年間
    又因違反麻醉藥品管理條例及肅清煙毒條例等案件，經台灣嘉義地方法院分別判
    處有期徒刑六月及二年四月，應執行有期徒刑二年六月確定；同年間又因違反麻
    醉藥品管理條例案件，經台灣雲林地方法院判處有期徒刑六年確定。其後前開三
    案件經台灣雲林地方法院以八十三年度聲字第一○二四號裁定應執行有期徒刑八
    月五月確定，並於八十四年四月十八日接續執行，而於八十七年六月四日假釋出
    獄，至九十二年四月九日始假釋期滿。而乙○○於假釋期中猶不知悔改，於八十
    九年間又因竊盜案件，經臺灣雲林地方法院判處有期徒刑一年，其後並於八十九
    年七月十九日撤回上訴而告確定。乃乙○○仍然不知悛悔，竟另基於意圖為自己
    不法所有之概括犯意，先於八十九年八月十九日晚上八時三十分許，在台中縣太
    平市○○路○段八○三醫院旁（起訴書誤載為八十九年八月十二日晚上十一許，
    在台中市○區○○路一六九號前），見蕭秋月所有由甲○○使用而於八十九年八
    月十二日晚上十一時許，在台中市○區○○路一六九號前遭不詳姓名人士竊取後
    停放於該處之車牌號碼ＹＧＢ–八九二號重型機車一輛，認有機可乘，乃以其在
    該機車旁所拾得不詳姓名人士所丟棄之鑰匙一支插入該機車之電門，啟動後竊取
    該車，得手後供己代步騎用；其後於八十九年九月二十五日凌晨零時許，乙○○
    復於台中市○○路一三九號前，以其所有之汽車鑰匙二支竊取游銘濱所有於八十
    四年八月二十六日以新台幣三十萬元之價格質當予吳燕焦所經營之全昌當舖而現
    已流當由該當舖保管持有中之車牌號碼ＰＣ–六七二二號克萊斯勒牌自用小客車
    一輛，得手後亦供作代步之用；嗣於八十九年九月二十八日上午十時許，乙○○
    又在台中縣太平市建平國小內將黃丁○○所有車牌號碼Ｍ九–九四二八號自用小
    客車之二面車牌卸下，竊取該等車牌，得手後並將之懸掛於其所竊得之上開車號
    ＰＣ–六七二二號自用小客車上使用，而將ＰＣ–六七二二號二面車牌丟棄。其
    間，於八十九年八月十九日晚上十一時三十分許，乙○○騎乘前揭竊得之車號Ｙ
    ＧＢ–八九二號機車途經台中縣太平市○○路七十六之一號前為警查獲，並扣得
    上開其因無主物先占取得所有權而供竊取該機車所用之鑰匙一支，且於該機車之
    置物箱內查扣得毒品海洛因一包〔（重○．一公克），乙○○涉違反毒品危害防
    制條例案件部分，由檢察官另行分案偵辦〕。乃乙○○為掩飾其竊車犯行，並恐
    其施用毒品犯行為警發現，竟另行基於偽造署押之犯意，冒稱其弟丙○○姓名及
    該員之年籍、住所等資料，而冒用「丙○○」名義接受調查詢問，使不知情之台
    中縣警察局霧峰分局新平派出所員警在八十九年八月十九日晚上十一時三十分許
    所製作之偵訊（調查）筆錄上記載涉犯竊盜案件之人為丙○○，乙○○即在該筆
    錄上偽簽「丙○○」之姓名，並於其下按捺自己之指印，其後乙○○並接續於丙○○之口卡片影本、法定障礙事由經過時間統計表、台中縣警察局霧峰分局逮捕
    通知上偽簽「丙○○」之姓名，並於該等文件及台中縣警察局霧峰分局委託鑑驗
    尿液代號與真實姓名對照表上按捺指印，用以表明其為丙○○之指紋，而偽造丙○○之署押，嗣並再接續於八十九年八月二十日偵查訊問時冒用丙○○名義應訊
    ，且於訊問筆錄上偽造丙○○之署押，足以生損害於偵查機關偵查犯罪之正確性
    ，並使丙○○有被列為涉犯本件竊盜案件之人之危險，自亦足以生損害於丙○○
    。迨八十九年十月十三日下午五時三十分許，乙○○至台中縣太平市○○路七十
    八號後方之停車場擬駕駛掛有Ｍ九–九四二八號車牌之前開竊得之克萊斯勒牌自
    用小客車時，為在場埋伏之員警查獲，並扣得其所有供竊取該自用小客車所用之
    汽車鑰匙二支。
二、案經臺灣臺中地方法院檢察署檢察官自動檢舉偵查起訴。
    理      由
一、
（一）被告乙○○於右揭時地先後竊取車號ＹＧＢ–八九二號重型機車及車號ＰＣ–
      六七二二號自用小客車暨偽造其弟「丙○○」署押之事實，業據其於警訊、偵
      查及本院審理中均坦白承認，並經證人甲○○、羅明德、游銘濱、吳燕焦、陳
      慶源及丙○○證述明確，復有甲○○立具之贓物認領保管單及游銘濱立具之贓
      物認領收據各一紙分附八十九年度偵字第一四六六七號偵查卷第十頁及八十九
      年度偵字第一七○一七號偵查卷第三十二頁可稽，此外，並有車輛竊盜、車牌
      失竊資料個別查詢報表–查詢車輛認可資料、車籍作業系統–查詢認可資料、
      台中市當舖商業同業公會證明書、汽車新領牌照登記書、進口與貨物稅完稅證
      明書、八十九年八月十九日製作之偵訊（調查）筆錄、丙○○之口卡片影本、
      法定障礙事由經過時間統計表、台中縣警察局霧峰分局委託鑑驗尿液代號與真
      實姓名對照表、台中縣警察局霧峰分局逮捕通知及八十九年八月二十日之訊問
      筆錄各一份分附上開二偵查卷及扣案之鑰匙一支、汽車鑰匙二支可資佐證，參
      以被告於前揭偵訊筆錄上丙○○名下所按蓋之指紋經囑託內政部警政署刑事警
      察局鑑驗比對結果，核與該局檔存乙○○指紋卡左拇指指紋相符等情，亦有內
      政部警政署刑事警察局八十九年十月五日（８９）刑紋字第一四六六六八號鑑
      驗書一件附八十九年度偵字第一七四二二號偵查卷第十一、十二頁可考，足徵
      被告乙○○此部分之自白確與事實相符。
（二）惟被告乙○○矢口否認有竊取Ｍ九–九四二八號二面車牌情事，並辯稱：伊偷
      車時，ＰＣ–六七二二號之車牌還懸掛在車上，伊不知道為警查獲時，該部自
      小客車上為何會懸掛上Ｍ九–九四二八號二面車牌云云。然查，被告於警訊及
      偵查時已自陳其係於八十九年九月二十八日上午十時許，在台中縣太平市建平
      國小內竊取該二面Ｍ九–九四二八號車牌等情明確，核與證人黃啟明證述該二
      面車牌失竊之時間、地點大致相符，此外，復有黃啟明立具之贓物認領收據一
      紙及車輛竊盜、車牌失竊資料個別查詢報表–查詢車輛認可資料、車籍作業系
      統–查詢認可資料、車輛車牌失竊作業–查獲車牌認可資料各一份附八十九年
      度偵字第一七○一七號偵查卷可稽，參以被告乙○○既自承其竊取上開車號Ｐ
      Ｃ–六七二二號自用小客車時，該ＰＣ–六七二二號之車牌仍懸掛在車上，則
      衡諸常情，應不可能係他人竊取Ｍ九–九四二八號車牌後將之改懸掛於該車上
      ，是被告嗣後翻異前詞，而為上開辯解，顯然尚不足以推翻前述已有佐證之初
      供，自難採信。
   綜上所述，本件事證已臻明確，被告所為本案竊盜及偽造署押等犯行均堪以認定
   。
二、查被告乙○○先後於事實欄所載時地竊取ＹＧＢ–八九二號重型機車、ＰＣ–六
    七二二號自用小客車及Ｍ九–九四二八號車牌之行為，均係犯刑法第三百二十條
    第一項之普通竊盜罪。其先後三次竊盜犯行，時間緊接，犯意概括，觸犯構成犯
    罪要件相同之罪名，應依連續犯之規定論以一罪，並依法加重其刑。公訴人雖未
    就被告竊取ＰＣ–六七二二號自用小客車及Ｍ九–九四二八號車牌之該二次竊盜
    行為起訴，惟此部分與已起訴之被告所為竊盜犯行有裁判上一罪之連續犯關係，
    為起訴效力所及，本院自得一併審究，附此敘明。又被告乙○○為警查獲時，冒
    稱其弟丙○○之姓名及年籍資料，而冒用「丙○○」名義應訊，並接續於偵訊（
    調查）筆錄、丙○○之口卡片影本、法定障礙事由經過時間統計表、台中縣警察
    局霧峰分局委託鑑驗尿液代號與真實姓名對照表、台中縣警察局霧峰分局逮捕通
    知及偵查訊問筆錄上偽造「丙○○」署押之行為，足以生損害於偵查機關偵查犯
    罪之正確性及丙○○，核係另犯刑法第二百十七條第一項之偽造署押罪。被告乙○○冒其弟丙○○之名義應訊，雖先後在上述文件上均有偽造「丙○○」署押之
    行為，惟仍屬一貫犯意之接續多次行為，僅侵害單一法益，為接續犯，併為敘明
    。公訴人雖未就被告接續於丙○○之口卡片影本、法定障礙事由經過時間統計表
    、台中縣警察局霧峰分局委託鑑驗尿液代號與真實姓名對照表及台中縣警察局霧
    峰分局逮捕通知上偽造丙○○署押之行為起訴，惟此部分與已起訴之被告所為偽
    造署押犯行有實質上一罪關係，為起訴效力所及，本院自亦得併予審究，附此敘
    明。又被告所犯前開竊盜及偽造署押二罪間，犯意各別，行為及罪名互異，應予
    分論併罰。爰審酌被告乙○○有事實欄所載之不良素行紀錄，有臺灣高等法院被
    告全國前案紀錄表及臺灣臺中地方法院檢察署刑案資料查註紀錄表各一份附卷可
    憑，其甫因竊盜犯行經法院判處有期徒刑一年確定，竟仍然不知警惕、悛悔，旋
    再犯本案之罪，本件犯罪動機、目的、手段、犯罪情節、犯罪所生危害及被告犯
    後尚知坦承部分犯行，態度尚可等一切情狀，就其所為各犯行分別量處如主文所
    示之刑，並定其應執行之刑，以示懲儆。
三、八十九年八月十九日為警查扣之鑰匙一支，既係不詳姓名人士所丟棄而由被告拾
    得，則被告自因無主物先占而取得該支鑰匙之所有權（參閱民法第八百零二條）
    ，而上開鑰匙既係供被告竊取車號ＹＧＢ–八九二號重型機車之用，亦已經被告
    陳明，自應依刑法第三十八條第一項第二款之規定予以宣告沒收。又八十九年十
    月十三日為警查獲扣案之汽車鑰匙二支，為被告乙○○所有，供其竊取車號ＰＣ
    –六七二二號自用小客車所用等情，既亦經被告供明在卷，自應依法予以宣告沒
    收。
四、又被告乙○○於八十九年八月十九日偵訊（調查）筆錄（附於八十九年度偵字第
    一四六六七號偵查卷第七頁背面）其上偽造之「丙○○」署押二枚（含簽名及指
    印各一枚）、丙○○口卡片影本（附於前開偵查卷第十二頁）其上偽造之「丙○○」署押二枚（含簽名及指印各一枚）、法定障礙事由經過時間統計表（附於上
    開偵查卷第十三頁）其上偽造「丙○○」署押四枚（含簽名及指印各二枚）、台
    中縣警察局霧峰分局委託鑑驗尿液代號與真實姓名對照表其上偽造之丙○○署押
    一枚（即指印一枚）、台中縣警察局霧峰分局逮捕通知（附於前開偵查卷第十五
    頁）其上偽造之「丙○○」署押二枚（含簽名及指印各一枚）及八十九年八月二
    十日訊問筆錄（附於上開偵查卷第二十一頁）其上偽造之「丙○○」署押一枚，
    不問屬於被告與否，均應依刑法第二百十九條之規定予以宣告沒收（蓋偽造署押
    意在冒用他人之名義，簽名與按指印，係出於一個偽造署押之犯意，故被告乙○○偽簽其弟丙○○之姓名，並按指印，其所按指印雖為自己所有，但因該指印同
    為代表該被冒用者之姓名，作用及效力與署押無異，亦屬署押之一種，故被告所
    偽簽「丙○○」姓名及所按之指印，均應依刑法第二百十九條之規定予以沒收，
    附此敘明）。
五、末查，公訴人於起訴書雖敘及被告有於八十九年八月二十日上午七時許所制作之
    警訊筆錄中偽造「丙○○」署押之行為，惟經本院遍觀查閱八十九年度偵字第一
    四六六七號及八十九年度偵字第一七四二二號二偵查卷結果，並無該份筆錄存在
    是公訴人所指被告此部分犯行，其犯罪尚屬不能證明，然因公訴人認此部分與前
    開論處被告乙○○偽造署押罪刑部分，有實質上一罪關係，爰不另為無罪之諭知
    ，併為敘明。
據上論斷，應依刑事訴訟法第二百九十九條第一項前段，刑法第五十六條、第三百二
十條第一項、第二百十七條第一項、第二百十九條、第三十八條第一項第二款、第五
十一條第五款，罰金罰鍰提高標準條例第一條前段，判決如主文。
中        華       民       國      九十    年     四     月     九     日
                                 臺灣臺中地方法院刑事第七庭
                                        法  官    吳  美  蒼
右正本證明與原本無異。
如不服本判決，應於送達後十日內向本院提出上訴狀（須附繕本），上訴於台灣高等
法院台中分院。
                                        書記官
中    華       民       國      九十    年     四     月    十二    日
附錄法條：
刑法第三百二十條
意圖為自己或第三人不法之所有，而竊取他人之動產者，為竊盜罪，處五年以下有期
徒刑、拘役或五百元以下罰金。
意圖為自己或第三人不法之利益，而竊佔他人之不動產者，依前項之規定處斷。
前二項之未遂犯罰之。
刑法第二百十七條
偽造印章、印文或署押，足以生損害於公眾或他人者，處三年以下有期徒刑。
盜用印章、印文或署押，足以生損害於公眾或他人者，亦同。


司法院資訊處製作；財團法人民間司法改革基金會備份。
